【裁判字號】    94,金上,2
【裁判日期】    950110
【裁判案由】    侵權行為損害賠償
【裁判全文】
臺灣高等法院民事判決                   94年度金上字第2號
上  訴  人  乙○○
訴訟代理人  楊國宏律師
            王宇晁律師
複 代理 人  余忠益律師
上  訴  人  辛○○
訴訟代理人  易定芳律師
上  訴  人  戊○○
            壬○○
            庚○○
            丁○○
            甲○○
                        樓
            癸○○○
被 上訴 人  丙○○
訴訟代理人  楊嘉馹律師
複 代理 人  劉永培律師
被 上訴 人  己○○
上列當事人間侵權行為損害賠償事件，上訴人對於中華民國93年
11月30日臺灣板橋地方法院93年度金字第10號第一審判決提起上
訴，本院於94年12月27日言詞辯論終結，判決如下：
    主      文
原判決關於命上訴人戊○○、壬○○、辛○○、庚○○、丁○○
、癸○○○連帶給付上訴人丙○○、己○○依序超過新台幣貳拾
柒萬柒仟伍佰元、陸拾肆萬柒仟伍佰元本息部分，及命上訴人乙
○○、林宗芷給付部分，並各該部分假執行之宣告暨訴訟費用之
裁判均廢棄。
上開廢棄部分，被上訴人丙○○、己○○在第一審之訴及假執行
之聲請均駁回。
其餘上訴駁回。
第一、二審訴訟費用，由被上訴人戊○○、壬○○、辛○○、庚
○○、丁○○、癸○○○連帶負擔二分之一，餘由上訴人丙○○
、己○○依序負擔二十分之三、二十分之七。
    事實及理由
一、被上訴人主張：緣訴外人周子文與不詳年籍姓名綽號Martin
    及綽號Ilisa之外籍成年人等人組成詐騙集團，基於共同意
    圖為自己不法所有之常業犯意聯絡及行使偽造私文書之概括
    犯意聯絡，假借經營期貨顧問事業為遂行詐騙目的之手段，
    於民國90年11月28日在臺北縣永和市○○路1號4樓之1申請
    設立元豐企業社（嗣於91年1月31日又申請變更企業社所在
    地為同址4樓之2），並先後由有犯意聯絡之訴外人林茂盛及
    鄭志明（91年9月2日變更為負責人）擔任負責人，並自設立
    元豐企業社時起，至92年1月8日止，以每月新台幣（下同）
    25,000元至40,000元不等之薪資，陸續僱用亦有犯意聯絡之
    上訴人壬○○（於元豐企業社設立時起即任職）為行政助理
    、訴外人陳雅鈴（90年11月間任職）為行政主管、上訴人癸
    ○○○（90年11月5日任職）為人事主管，並陸續雇用上訴
    人辛○○（91年2月任職）、上訴人戊○○（91年3月間任職
    ）、上訴人丁○○（91年4月任職）、上訴人庚○○（91 年
    8月任職）、原審被告李心一（91年10月任職）等人擔任元
    豐企業社職員，及由有犯意聯絡之上訴人乙○○、林宗芷充
    任元豐企業社之投資客戶，以提供元豐企業社之場地、電腦
    、電話等設備及日幣、歐元、瑞士法郎、英鎊等外幣匯率即
    時資訊服務為名目，對外佯稱元豐企業社係香港全球資產管
    理顧問公司（LEADING GLOBAL INTERNATIONAL LTD.，以下
    簡稱全球資產公司，惟實際上香港並無此公司之註冊或商業
    牌照登記記錄）在臺代理商，負責仲介臺灣客戶與全球資產
    公司簽訂買賣合約書，客戶將最低保證金美金1萬元匯入全
    球資產公司於香港之指定帳戶（香港匯豐銀行第0000000000
    00號帳戶）後，即可取得全球資產公司授權之交易帳戶及密
    碼，客戶再利用元豐企業社之前開設備及外匯即時資訊服務
    ，以電話委託全球資產公司在香港從事外幣保證金交易，元
    豐企業社及全球資產公司則自客戶每口（保證金1千美元）
    交易，抽取手續費70美元對分，作為佣金，而從事期貨顧問
    事業之業務。並由上訴人癸○○○每星期於報紙刊登廣告，
    徵求職員並予以面試後，陸續錄取被上訴人丙○○、己○○
    ，訴外人林玉梅、賴金順、邱為琳、林傳龍、何育林（原名
    何一伶）、楊晶如、黃志堅、林海生、張瑞恩、黃淑麗、陳
    怡珊、高世平、黃桂美、陳桂熹、鮑金銘、青語婕、張吳鳳
    蓮、吳月娥、許靜沄、李易達、柯雪珠、潘怡怜、陳怡蓉、
    史安娜等人為試算員，待被上訴人己○○、丙○○及訴外人
    林玉梅等新進員工至元豐企業社上班後，即由上訴人壬○○
    、陳雅鈴製作不實之外幣資訊及日結單（即客戶每日交易紀
    錄）等資料以製造外幣保證金交易可獲鉅利之假象，再持於
    不詳時地所偽刻之「LEADING GLOBAL INTERNATIONAL LTD.
    」圓型印章一枚，蓋印於空白之交易日結單覆算表甲方蓋章
    欄，偽造全球資產公司委託元豐企業社統計客戶每日交易紀
    錄之私文書，影印交由各新進員工依上開資料抄寫試算於每
    日工作記事表及影印之交易日結單覆算表而行使之，再由訴
    外人陳雅鈴、上訴人壬○○、癸○○○、辛○○、戊○○、
    丁○○、庚○○及原審被告李心一等資深員工以指導新人為
    由，並由佯裝為公司投資客戶之上訴人乙○○、甲○○，藉
    機佯稱自己亦從事外幣保證金交易，獲利良好云云一再遊說
    參與投資，致包括被上訴人等在內之如附表二所示員工陷於
    錯誤，誤信確可經由元豐企業社之仲介，委託全球資產公司
    於香港從事外幣保證金交易並因此賺取鉅額利潤後，即由陳
    雅玲提出已於立約人欄偽造「全球國際發展集團」、「LEAD
    ING GLOBAL INTERNATIONAL LTD.」印文之偽造外幣保證金
    買賣合約書1式2份，交予包括被上訴人等在內之受騙員工簽
    約而行使之，均足生損害於全球資產公司等人，再以須寄回
    香港全球資產公司認證為由收回買賣合約書，上訴人癸○○
    ○、訴外人陳雅鈴復佯以由元豐企業社統籌代為匯款至全球
    資產公司前開香港指定帳戶可節省匯款手續費為由，使包括
    被上訴人等在內之受騙簽約員工不疑有他，如數交付保證金
    予上訴人癸○○○、訴外人陳雅鈴委由元豐企業社代為匯款
    ，惟上訴人癸○○○、訴外人陳雅鈴於取得受騙員工所交付
    之保證金後，並未依約匯往前開香港指定帳戶，而係用來支
    付元豐企業社之員工薪資、開銷後，即將款項直接匯至訴外
    人周子文所開設於花旗銀行松江分行第0000000000帳號、誠
    泰銀行松江分行第000000000000帳號及以周樹梅名義於聯邦
    銀行通化分行開之第000000000000帳號等帳戶內；嗣上訴人
    癸○○○、訴外人陳雅鈴再交付包括被上訴人等受騙員工虛
    偽之全球資產公司交易帳戶及密碼，由包括被上訴人等受騙
    員工利用元豐企業社之電話及所提供不實之全球資產公司電
    話000000000000號、000000000000號、000000000000號（實
    際係均屬由「岑志亮」、「葉炳輝」、「鄒華湛」個人所申
    請設立於大陸澳門特別行政區之個人電話）與佯裝為全球資
    產公司員工之不知名詐欺集團成員進行外幣之詢價、敲單而
    買賣英鎊、日幣、瑞士法郎、歐元等外幣，實際上則無任何
    外幣買賣交易，訴外人陳雅鈴及上訴人壬○○再於翌日交付
    虛偽之日結單以取信於包括被上訴人等在內之受騙員工，以
    訴外人周子文為首之前開詐欺集團成員即以此等方式詐騙款
    項，並均恃以維生以之為常業。嗣先於91年11月22日下午5
    時許，在臺北縣永和市○○路1號4樓之2元豐企業社為警查
    獲，並扣得如附表一編號1、2所示之物；又於92年1月8日在
    同址，為法務部調查局查獲，扣得如附表一編號3、4所示之
    物。上開事實，有原審法院92年度金訴字第29號刑事判決（
    以下簡稱原審刑事判決）可稽。本件上訴人等上開施用詐術
    之共同侵權行為，致被上訴人丙○○、己○○被詐騙之金額
    分別為555,000元、1,295,000元（被上訴人等被詐騙之時間
    、金額及單據號碼分別詳如附表三、四所示），爰依共同侵
    權行為法律關係，請求上訴人等連帶賠償被上訴人丙○○
    555,000元、被上訴人己○○1,295,000元，暨法定遲延利息
    等語（原審為被上訴人勝訴之判決，僅原審被告李心一未聲
    明不服）。並聲明：上訴駁回。
二、上訴人則辯以：
  (一)上訴人戊○○、庚○○部分：
    依前開刑事判決所認定之事實，並未認定上訴人戊○○、庚
    ○○曾對被上訴人有詐騙之行為，僅證人黃淑麗及林海生曾
    提及上訴人戊○○係鼓吹彼等投資之人，亦僅證人楊晶如、
    林玉梅及林傳龍曾提及上訴人庚○○係鼓吹彼等從事外匯期
    貨買賣之人。而被上訴人於刑事審判程序中從未提及上訴人
    戊○○、庚○○對其等有何詐騙行為，被上訴人之請求顯無
    理由。上訴人戊○○、庚○○均在元豐企業社擔任抄寫工作
    ，於本事件中亦屬被害人，亦係經由應徵之程序進入元豐企
    業社，與被上訴人並無二致。上訴人戊○○只是見過被上訴
    人，與被上訴人沒有關係，且有開戶單據，可以證明確有開
    戶，然因搬家一時找不到，故未及時拿出來。上訴人庚○○
    則從未與被上訴人交談，亦不認識被上訴人云云。
  (二)上訴人壬○○部分：
    伊只是元豐企業社之客戶，有投資也有提出上海銀行之單據
    。伊只是投資者，被上訴人的錢並非交給伊，伊僅係行政助
    理，負責抄寫的工作，可以自己看盤，自己投資，否認有侵
    權行為云云。
  (三)上訴人辛○○部分：
    伊僅係元豐企業社聘僱之抄寫員，並未參與誘人投資之行為
    。原審法院前開刑事第一審判決認上訴人辛○○為常業詐欺
    共同正犯判處有期徒刑1年4月，其認事用法顯然有誤，伊已
    提起上訴。況被上訴人等均係由訴外人陳雅鈴介紹才進入元
    豐企業社投資，與伊全然無涉。伊不曾參與或知情元豐企業
    社之吸金行為，被上訴人之請求係屬無據云云。
  (四)上訴人丁○○部分：
    伊自91年4月起至92年1月8日止，在元豐企業社擔任試算員
    並指導新進人員如何試算。惟伊係單純受僱之員工，與所謂
    周子文為首之詐騙集團，無何犯意聯絡及行為分擔。另伊與
    其他上訴人間亦無常業詐欺或偽造文書之犯意聯絡，更未對
    外佯稱元豐企業社係香港全球資產公司，在台代理商，負責
    仲介臺灣客戶與全球資產公司簽訂買賣合約書，客戶將最低
    保證金美金1萬元匯入指定全球資產公司於香港之指定帳戶
    後，即可取得全球資產公司授權之交易帳戶及密碼，客戶再
    利用元豐企業社之前開設備及外匯即時資訊服務，以電話委
    託全球資產公司在香港從事外幣保證金交易，元豐企業社及
    全球資產公司則自客戶每口交易，抽取手續費70美元作為佣
    金，而從事期貨顧問事業之業務等訊息。且伊不知香港並無
    全球資產公司之註冊或商業牌照登記紀錄，亦不知上訴人壬
    ○○、訴外人陳雅鈴製作之外幣資訊、日結單、交易日結單
    覆算表、與客戶簽約之外幣保證金買賣合約書立約欄內之「
    全球國際發展集團」、「LEADING GLOBAL INTERNATIONAL L
    TD.」等係偽造，亦不知「LEADING GLOBAL INTERNATIONAL
    LTD.」之印章係偽刻。伊並未藉指導新進人員之機會佯稱自
    己亦從事外幣保證金交易，獲利良好云云遊說新進人員參與
    投資。伊與被上訴人丙○○不熟，只有教過被上訴人己○○
    如何算報表而已。
  (五)上訴人乙○○部分：
    被上訴人未舉證證明伊因何事由與被上訴人發生民事法律關
    係之事實，被上訴人所引前開刑事判決之證據，無法證明伊
    對被上訴人有何加害行為，且被上訴人亦自承係因上訴人辛
    ○○、丁○○、甲○○、訴外人陳雅玲等人之行為陷於錯誤
    而為財產之交付，與伊無關。否認知情以及參與元豐企業社
    假借經營期貨顧問業務而遂行詐騙目的之犯行，伊因自90年
    底共投資1、2百萬，是單獨去看盤，因伊有投資，故如有新
    進員工問伊投資情形，伊都說還好，投資單據因為伊怕丈夫
    知道，所以不敢拿回家。按民法第185條第1項所謂之數人共
    同不法侵害他人之權利，係指各行為人均曾實施加害行為，
    且各具備侵權行為之要件而發生同一事故者而言，是以各加
    害人之加害行為均須為不法，且均須有故意或過失，並與事
    故所生損害具有相當因果關係者始足當之；同條第2項所稱
    之幫助人，係指幫助他人使其容易遂行侵權行為之人，其主
    觀上須有故意或過失，客觀上對於結果須有相當因果關係，
    始須連帶負損害賠償責任（最高法院92年台上字第1593號判
    決意旨參照）。上訴人乙○○主觀上並無詐騙被上訴人之故
    意或過失，客觀上被上訴人遭詐騙財物之結果亦與伊無相當
    因果關係。況伊亦為投資人，於刑事案件上訴二審後，已將
    伊投資金額逐一列舉清楚，並提出相關明細。於刑事案件二
    審中聲請函調當日及次日是否於元豐企業社附近之提款機提
    領125,000元及其帳戶於1、2個月內提領出20萬元現金以繳
    交元豐企業社保證金之用，並陸續投資有62萬元以上，其中
    部分金額係借貸而來，另一部分則有保險金解約資料，有相
    關資金流向可供佐證，伊先後投資共損失100多萬元，足證
    伊當初進入元豐企業社時確有投資金額等語。
  (六)上訴人甲○○部分：
    伊非元豐企業社員工，只是客戶，在中午休息大家看電視聊
    天時才認識被上訴人的。伊將錢交給一位叫馬丁，自稱美國
    人的人，伊交台幣給馬丁，對方開美金計價的收據給伊，否
    認有侵權行為等語。
  (七)上訴人癸○○○部分：
    伊係單純受僱之員工，與所謂周子文為首之詐騙集團間並無
    犯意聯絡及行為分擔。伊自91年11月5日起任職元豐企業社
    ，負責人事業務，同案部分上訴人及客戶固係因伊之登報徵
    求而前來應徵並由伊面試，惟是否錄用，則係由訴外人陳雅
    鈴決定後，再由伊負責通知是否錄取。伊與其他同案上訴人
    間無常業詐欺或偽造文書之犯意聯絡，未曾對外宣傳元豐企
    業社業務，且不知香港並無全球資產公司之註冊或商業牌照
    登記紀錄，亦不知上訴人壬○○、訴外人陳雅鈴製作之外幣
    資訊、日結單、交易日結單覆算係偽造、「LEADING GLOBAL
    INTERNATIONAL LTD.」之印章係偽刻；且不知陳雅鈴持以與
    客戶簽約之外幣保證金買賣合約書立約欄內之「全球國際發
    展集團」、「LEADING GLOBAL INTERNATIONAL LTD.」是偽
    造。伊並未向客戶佯稱由元豐企業社統籌代為匯款至全球資
    產公司前開香港指定帳戶可節省匯款手續費為詞，使受騙簽
    約之員工不疑有他，如數交付保證金。伊向客戶收取之保證
    金係受陳雅玲指示而收取，亦將所收取之保證金交付陳雅鈴
    ，並非受客戶委託代收保證金。至於員工薪資則係由陳雅鈴
    算好後，交由伊交給各員工。伊將錢匯入周子文及周樹梅帳
    戶係依陳雅鈴之指示，錢亦是陳雅鈴拿給伊，並非係伊將向
    客戶收取之保證金直接匯入上開二人帳戶。伊並未交付受騙
    員工虛偽之全球資產公司交易帳戶及密碼。伊對於由受騙員
    工利用元豐企業社電話及所提供不實之全球資產公司電話與
    佯裝為全球資產公司員工之不知名詐騙集團成員進行外幣之
    詢價、下單而買賣英鎊、日幣、瑞士法郎、歐元等外幣，惟
    實際上並無任何外幣買賣交易，陳雅鈴及上訴人壬○○再於
    翌日交付虛偽之日結單以取信於受騙員工乙事，並不知情，
    亦非以詐欺款項維生云云。
  上訴人均聲明：1.原判決不利於上訴人部分廢棄。2.廢棄部分
  ，被上訴人在第一審之訴駁回。
三、兩造不爭執事項：
  (一)元豐企業社於90年11月28日設在臺北縣永和市○○路1號4樓
    之1，嗣於91年1月31日申請變更企業社所在同址4樓之2，並
    先後由訴外人林茂盛及鄭志明（於91年9月2日變更為負責人
    ）擔任負責人。元豐企業社係從事提供場地、電腦、電話等
    設備及日幣、歐元、瑞士法郎、英鎊等外幣匯率資訊，並仲
    介臺灣客戶與香港全球資產公司簽約，由客戶交付保證金後
    利用元豐公司之前開設備及外匯即時資訊服務，以電話委託
    全球資產公司在香港從事外匯保證金交易，元豐企業社及全
    球資產公司則自客戶每口交易，抽取手續費70美元後對分作
    為佣金，從事期貨顧問事業之業務。
  (二)上訴人壬○○於元豐企業社設立時起即任職擔任行政助理、
    訴外人陳雅玲（90年11月間任職）為行政主管、上訴人癸○
    ○○（90年11月5日任職）為人事主管，並陸續僱用上訴人
    辛○○（91年2月任職）、上訴人戊○○（91年3月間任職）
    、丁○○（91年4月任職）、上訴人庚○○（90年8月任職）
    擔任元豐企業社職員、上訴人丁○○有指導新進人員如何試
    算。
  (三)被上訴人等均係看報紙徵才廣告前去元豐企業社應徵，經上
    訴人癸○○○面試，並通知錄取。其後被上訴人丙○○、己
    ○○分別投資如附表三、四所示金額。
  (四)上訴人癸○○○自上開時間起擔任元豐企業社人事主管，每
    星期在報紙刊登徵求職員廣告，並負責面試。上訴人癸○○
    ○有向員工收取外幣保證金並將款項匯入訴外人周子文及周
    樹梅帳戶內。
四、被上訴人以上訴人共同侵權行為，使被上訴人受有如附表三
    、四所示金額之損害，是本件應審究者厥為上訴人等是否構
    成共同侵權行為？茲說明如下：
  (一)上訴人戊○○、壬○○、辛○○、庚○○、丁○○、癸○○
    ○（下稱戊○○等6人）對於前揭分別任職元豐企業社，為
    該企業社員工，上訴人乙○○、甲○○均係客戶，元豐企業
    社係從事提供場地、電腦、電話等設備及日幣、歐元、瑞士
    法郎、英鎊等外幣匯率資訊，並仲介臺灣客戶與香港全球資
    產公司簽約，由客戶交付保證金後利用元豐企業社前開設備
    及外匯即時資訊服務，以電話委託全球資產公司在香港從事
    外匯保證金交易，元豐企業社及全球資產公司則自客戶每口
    交易，抽取手續費70美元後對分作為佣金，從事期貨顧問事
    業之業務等節，於前開刑事案件中直承其事，復有被上訴人
    己○○、丙○○於警訊及調查局調查、偵查及刑事案件審理
    時之指述，及其他被害人林玉梅、賴金順、邱為琳、林傳龍
    、何育林（原名何一伶）、楊晶如、黃志堅、林海生、張瑞
    恩、黃淑麗分別於警訊筆錄、調查局調查筆錄、偵查及刑事
    案件審理時之證詞，證人即不知情之元豐企業社員工陳怡珊
    （總機）、張瑋玲（總機）、郭依潾（資訊管理人員）、高
    世平、黃桂美、陳桂熹、鮑金銘於警訊、偵查中之證詞，證
    人即不知情員工青語婕、張吳鳳蓮、吳月娥、朱英英（資料
    輸入員）、許靜云、李易達、柯雪珠、潘怡怜、陳怡蓉、史
    安娜於調查局、偵查中之證詞等為證（均見卷附刑事案影印
    卷）。
  (二)刑案同案被告陳雅鈴對於所收受之客戶保證金款項，均用來
    支付元豐企業社之員工薪資、開銷後，餘款交由上訴人癸○
    ○○直接匯至周子文設於花旗銀行松江分行第0000000000號
    帳戶、誠泰銀行松江分行第000000000000號帳戶以及以周樹
    梅名義設於聯邦銀行通化分行第000000000000號帳戶之事實
    ，亦已於調查筆錄中自白明確（92年度偵字第2052號卷），
    核與上訴人癸○○○所自認，將陳雅鈴交付之款項匯至周子
    文及周樹梅前開二帳戶之情相符，復有聯邦商業銀行通化簡
    易型分行92年12月26日（92）聯通化字第23號函、美商花旗
    銀行松江分行92年12月25日（92）政查字第1947號函（附於
    刑案第一審卷內）及誠泰商業銀行92年2月7日誠泰銀江字第
    10號函（附於92年度偵字第2052號卷內）所附之各該開戶資
    料、交易往來明細在卷可證。
  (三)元豐企業社為林茂盛於90年11月28日申請設立、91年9月2日
    變更負責人為鄭志明，有臺北縣政府92年12月23日北付建登
    字第0920771953號函附營利事業登記抄本在卷可參，並經鄭
    志明於警訊、調查筆錄及偵查中供承屬實。
  (四)香港公司註冊處及商業登記署均無「LEADING GLOBAL INTER
    NATIONAL LTD.」之公司註冊或商業牌照登記紀錄，亦有行
    政院大陸委員會香港事務局93年1月15日（93）港局商字第
    99號函附香港查詢資料附於刑案第一審卷內足佐。
  (五)元豐企業社提供之全球資產公司000000000000號、00000000
    0000號、000000000000號電話，實際係均屬由「岑志亮」、
    「葉炳輝」、「鄒華湛」個人申請而裝設於大陸澳門特別行
    政區之個人電話，且該三人均未在澳門設立公司等情，亦有
    中華電信股份有限公司電話查詢登記表、行政院大陸委員會
    澳門事務處93年2月13日澳處綜字第0930000259號函附澳門
    特別行政區檢察長辦公室檢辦刑案（2004）16號函在卷可證
    （附於刑案第一審卷內）。
  (六)扣案日結單上抬頭為「INTERNATIONAL INVESTMENET CO.」
    ，與扣案之交易日結單覆算表上甲方蓋章欄及買賣合約書
    上立約人欄上「LEADING GLOBAL INTERNATIONAL LTD.」不
    符，為上訴人所不爭；又91年11月22日下午5時許，經警在
    元豐企業社內查扣一枚「LEADING GLOBAL INTERNATIONAL
    LTD.」圓型印章後，92年1月8日在同址上訴人壬○○辦公桌
    上，復經法務部調查局人員查扣另一枚「LEADING GLOBAL
    INTERNATIONAL LTD.」圓型印章，二枚印章均係偽刻，亦為
    上訴人所不爭。
  (七)上訴人均不爭執之扣案日結單均未記載客戶每次從事外幣交
    易之時、分、秒，且未有期貨交易商「AUTHOR SIGNATURE」
    之簽名。其中上訴人不爭執之扣案如第一審刑事判決附表一
    編號三內所示日結單乙冊，有部分遭上訴人壬○○依陳雅鈴
    指示剪貼修改內容，為上訴人壬○○於調查筆錄及刑案審理
    中供認確實，並經陳雅鈴於調查及偵查中供承無訛，而證人
    即不知情之員工朱英英亦於偵查及刑案審理中證稱曾目睹上
    訴人壬○○與訴外人陳雅鈴剪貼製作不實日結單等情（以上
    見92年度偵字第2052號卷相關筆錄）。
  (八)上訴人乙○○辯稱，伊於90年11月間應徵，但任職不到3天
    即離職，為單純之投資人，共投資了1、2百萬，伊是1個人
    去看盤，因為伊自己的錢在裡面，所以有新進員工閒聊時，
    問伊投資情形，伊當時不知元豐企業社是詐騙集團所開，為
    了面子，都說還好；投資單據因為伊怕丈夫知道，不敢拿回
    家，伊亦係遭騙之客戶。至於證人楊晶如在認識伊之前，即
    已在元豐企業社投資，受騙3百萬元，並非是因認識伊而受
    害等語。上訴人甲○○則辯稱，伊是90年底經朋友介紹去元
    豐企業社投資，是單純之客戶，陸續投資1百萬元左右，案
    發後才知該企業社無期貨交易執照，甚至未實際經營期貨交
    易；伊當時只會跟客戶室的客戶談話，並被動敘述自己投資
    損益，沒有跟其他員工有任何犯意聯絡，亦非臥底員工，伊
    亦係遭騙之客戶，且伊年幼女兒因急性淋巴性白血病，在91
    年年初至年中，均在臺大醫院作化學治療等語。查：
    1.上訴人乙○○歷次之供述如下：調查局訊問時：「（問：
      你有無介紹客戶在元豐公司從事外匯保證金交易？）沒有
      。」（調查局筆錄卷第76頁）；偵查中稱：「我做了3天
      ，因為我不會算所以離職。後來因為元豐的人說很好賺，
      所以我去投資，自90年底共投資了1、2百萬。最後總結是
      小賠，錢也沒拿回來」、「（問：看盤時是否有新進員工
      問你投資情形？）有，因為我自己的錢在裏面，所以我都
      說還好。」、「（問：對丙○○說你慫恿他投資有何意見
      ？）沒有，我是帶東西去請他們吃。我沒有跟他們說好賺
      。」（第一審刑事卷第273頁）；於第一審刑事案審理中
      供述：「我不是元豐員工，我是客戶，我只是去那邊看盤
      ，‧‧‧。我沒有以25,000元受僱當臥底員工，我也沒有
      仲介員工跟全球公司進行保證金交易，也沒有說服新進員
      工投資。」。「（問：投資單據？）我怕我先生知道，不
      敢拿回家。」、「（問：從元豐登廣告及經營方式是否懷
      疑？）因為我從未上過班，所以不知道。我是後來才知道
      。」、「我自己也有投資，是公司被查獲才知道公司有問
      題。」（第一審刑案卷第40頁、第274頁、第284頁）。於
      本院刑事庭稱：「僅係公司單純的投資客戶。總共在公司
      投入新台幣一百多萬元的資金，當時被害人有找我一起去
      對公司提出告訴，我因為怕我投資的事情被家裡人知道，
      所以就沒有參與告訴，結果我就變成被告。我也有在公司
      應徵工作，但只有工作三天就沒有再繼續工作，而僅作單
      純的投資。」等語（本院刑事卷(一)第81頁）。
    2.上訴人甲○○歷次之供述如下：於偵查中：「‧‧我是客
      戶，非職員，公司說我與全球資產管理公司簽約，‧‧，
      我都自己去那邊看資訊，自己打電話自己下單。」（91年
      度偵字第22567號卷第46頁）；於第一審刑事案審理中稱
      ：「我不是元豐員工，我是客戶，我只是去那邊看盤，‧
      ‧‧。我沒有以25,000元受僱當臥底員工，我也沒有仲介
      員工跟全球公司進行保證金交易，也沒有說服新進員工投
      資。」、「（問：如何知道元豐？）90年年底，是朋友介
      紹，他介紹我去元豐，認識馬丁，說是美國來的分析師，
      開戶就有25％紅利，第1次以5,000元美金開戶，後來陸續
      投資100萬台幣左右。」、「（問：是否在元豐任職？）
      沒有，我只是去買賣。」、「（問：是否告訴別人有賺錢
      ？）若有人問我歐元，我是做英鎊就不會告訴他。我們只
      會跟客戶室的客戶討論，沒有跟其他員工講。」、「（問
      ：最後有何答辯？）我自己有投資，也有領過獲利的錢，
      我一直認為是真的，所以叫我補錢我也心甘情願。」（第
      一審刑案卷審刑事卷第41頁、81頁、第275頁、第276頁、
      第284頁）；於本院刑事庭供稱：沒有在公司內上班，我
      僅是單純的公司客戶。我在90年就已經在公司參與投資，
      我總共參與16,000多元的投資金額。‧‧‧。我僅是因為
      不參與對公司的告訴，就變成他人的被告。」等語（本院
      刑事卷(一)第41頁）。
    3.上訴人乙○○僅在元豐企業社任職3天，且職位屬低階之
      文書抄寫工作，而上訴人甲○○為單純之投資人，兩人均
      未介紹客戶至該企業社下單或施用詐術製造買賣外匯之期
      貨交易可獲鉅利之假象，亦無被害人指稱上訴人乙○○、
      甲○○人涉有共同詐騙及從事地下期貨交易與顧問諮詢行
      為；警方於91年11月22日搜索元豐企業社所查獲之扣案物
      ，亦查無任何屬上訴人乙○○所保管或持用之物，是尚難
      證明上訴人乙○○確有移送意旨所指之犯行。且其他上訴
      人戊○○等6人亦未指認上訴人乙○○、甲○○係元豐企
      業社雇用之職員。
    4.上訴人乙○○、甲○○固然於元豐企業社向部分被廣告引
      誘而來之投資者，表示自己曾有獲利；惟並無任何積極事
      證足認上訴人乙○○、甲○○與訴外人周子文、鄭志明，
      Mar in及綽號Ilisa之外籍成年人，或與上訴人戊○○等6
      人間，有何詐騙行為之犯意聯絡、行為分擔。
    5.依卷內資料，元豐企業社係以不斷招攬新進應徵之不特定
      人，再施以詐術誘騙，致使新進員工亦投資買賣外匯期貨
      成為新客戶，而進場下單為其犯罪之手法。每一被害人遭
      詐騙期間不過數月，即已損失慘重，顯見上訴人乙○○、
      甲○○實係遭受詐騙之客戶。被上訴人亦未證明上訴人乙
      ○○、甲○○確有參與元豐企業社經營期貨顧問事業及常
      業詐欺之犯行，彼2人經本院刑事庭審理後，亦判決無罪
      確定在案，有該刑事判決在卷可考。
  (九)綜上，被上訴人主張上訴人乙○○、甲○○亦為共同侵權行
    為人云云，惟並無積極事證，足認上訴人乙○○、甲○○與
    訴外人周子文、鄭志明，Martin及綽號Ilisa之外籍成年人
    ，或上訴人戊○○等6人間，有何犯意聯絡、行為分擔，上
    訴人乙○○、甲○○否認參與共同侵權行為，應堪採信。被
    上訴人對上訴人乙○○、甲○○2人所為侵權行為損害賠償
    之請求，尚嫌無據。
五、上訴人戊○○等6人均否認知情並參與元豐企業社假借經營
    期貨顧問業務而遂行詐騙目的之侵權行為，並分別執前開情
    詞置辯，惟查：
  (一)上訴人癸○○○為元豐企業社人事主管，負責刊登報紙徵才
    廣告，面試新進員工及收取包括被上訴人2人在內受騙員工
    所欲交付予全球資產公司之保證金款項等節，業據證人陳怡
    珊、張瑋玲、郭依潾、黃桂美、陳桂熹、鮑金銘、賴金順、
    黃淑麗、潘怡伶、柯雪珠、青語婕、許沄、吳月娥、李易達
    等人分別於警訊及調查筆錄中證述無訛，並經被上訴人2人
    與其他被害人即證人林玉梅、賴金順、邱為琳、林傳龍、何
    育林（即何一伶）、楊晶如、黃志堅、林海生、張瑞恩分別
    於警訊、調查筆錄及刑案審理時證述在卷。是上訴人癸○○
    ○對於元豐企業社對外宣稱為香港全球資產公司之在臺代理
    商，負責仲介臺灣客戶與全球資產公司簽訂買賣合約書，再
    由客戶利用元豐企業社之設備及外匯即時資訊服務，以電話
    委託全球資產公司在香港從事外幣保證金交易，元豐企業社
    則自客戶每口交易抽取手續費，而從事期貨顧問事業之業務
    ，自無不知之理。上訴人癸○○○既受投資員工（包括被上
    訴人等在內）所託將保證金代為匯款至全球資產公司指定之
    香港帳戶以便從事外幣保證金交易，竟未匯款至全球資產公
    司所指定之香港帳戶，而逕自將款項交予周子文、周樹梅、
    陳雅鈴，其辯稱不知情云云，顯非足採。而此等保證金款項
    事後均由陳雅鈴用以支付元豐企業社之開銷、薪資及匯予周
    子文、周樹梅個人帳戶等情，亦經刑事同案被告陳雅鈴於調
    查及偵查中供承屬實，並有聯邦商業銀行通化簡易型分行92
    年12月26日（92）聯通化字第23號函、美商花旗銀行松江分
    行92年12月25日（92）政查字第1947號函及誠泰商業銀行92
    年2月7日誠泰銀江字第10號函所附之各該開戶資料、交易往
    來明細在卷可證，足證上訴人癸○○○對於元豐企業社並未
    實際仲介投資員工向香港全球資產公司從事外幣保證金交易
    之情，知之甚稔，卻仍以每星期登報招募新進員工之方式，
    不斷詐騙收取投資員工之保證金款項，所辯不知情、與訴外
    人周子文、鄭志明，Martin及綽號Ilisa之外籍成年人間無
    詐騙之犯意聯絡及行為分擔云云，自無足取。
  (二)上訴人壬○○為元豐企業社行政助理，負責該企業社之傳真
    文件及於每日發放外匯資訊、交易日結單覆算表、每日工作
    記事表等資料予新進員工抄寫試算等，為其於刑案中所自承
    ，而證人朱英英於調查筆錄中證稱，伊工作項目是依據壬○
    ○之指示，自網路下載或壬○○所交付之抄寫資料中整理再
    輸入電腦列印，然後影印多份交給壬○○分給公司職員使用
    ，扣案之日結單（即附表一編號3、4內所示日結單1冊）是
    壬○○、陳雅鈴二人所製，其中將金額欄剪貼更改數字的是
    壬○○，扣案之日結單覆算表（即附表一編號3內所示日結
    單覆算表1冊）中有關買進、賣出的金額是伊和壬○○輸入
    的，而伊所依據的都是壬○○給的數據，扣案之期貨分析表
    （即附表一編號3內所示期貨分析資訊）的數據也都是伊或
    壬○○從網路上下載輸入的等語。於偵查及刑案審理時證稱
    ，壬○○叫伊從鉅亨網站、霸材網站下載資料，由壬○○整
    理成1、2張，然後交給伊輸入列印1式25張，再由壬○○分
    給抄寫員，伊承認犯罪，公司製作假的日結單，傳真的文件
    到達公司後，伊曾親眼看到壬○○印一張有匯率單，剪成大
    小相符，貼在傳真紙上，覆蓋後叫伊去影印，由壬○○再交
    給陳雅鈴，平常只有伊和壬○○在服務台，而傳真機就在伊
    後方不到1尺處位置，所以伊有看到，服務台不許任何職員
    進入，只有壬○○、陳雅鈴、癸○○○、鄭志明和伊可以進
    入，壬○○告訴伊所有資料不能讓員工知道，如果員工找伊
    ，要想辦法擋在服務台外面，並把資料蓋起來，不能讓其他
    員工知道，日結單上的價格是假的，壬○○於伊來的第一天
    叫伊取歐元的4種貨幣某個月份的最高及最低匯差平均值，
    把平均值打在日結覆算表上列印出來20幾份，由壬○○分給
    員工照此表去計算，這些數據是假的，而不是市場真正反應
    之價格等語。足證提供予員工抄寫試算之相關資料均係由上
    訴人壬○○、訴外人陳雅鈴2人所負責製作，而其中日結單
    及交易日結單覆算表則係元豐企業社交付予新進員工及投資
    員工用以表示全球資產公司客戶於每日委託從事外幣買賣口
    數、盈虧之憑據，此等交易憑據則由上訴人壬○○以剪貼及
    任取數值方式加以製作，上訴人壬○○對於投資客戶並未能
    實際透過元豐企業社所仲介之全球資產公司從事外幣買賣之
    事顯然知情；又參諸製作此等不實日結單資料之服務台平常
    嚴禁任何職員進入，只有上訴人壬○○、癸○○○及訴外人
    陳雅鈴、鄭志明可以進入等情，益徵上訴人壬○○、癸○○
    ○確有參與元豐企業社假借經營期貨顧問而遂行詐騙目的之
    不法犯行所為伊僅係客戶，並無有共同侵權行為云云之辯解
    ，顯不足採。
  (三)上訴人戊○○、辛○○、庚○○、丁○○均曾藉機向包括被
    上訴人2人在內之如附表二所示受騙員工佯稱其等投資外幣
    買賣獲利良好而遊說投資乙節，業據被上訴人己○○於調查
    筆錄指稱，伊每日填寫交易日結單，看到表上所列之帳號都
    有賺錢，加上丁○○也告訴伊，他投資有賺錢，所以在洪某
    鼓勵下，伊便投入美金2萬元等語；及於刑案審理中稱，伊
    上班1個多月，丁○○、陳雅鈴對伊說好賺，投資2萬可以獲
    得20％之紅利，甲○○跟伊說去年有賺錢幾十萬，全家去歐
    洲玩，壬○○也說過陳雅鈴幫她賺了2萬元美金等語。被上
    訴人丙○○於刑案審理時陳稱，辛○○對伊說利潤很好，伊
    在企業社內也看到陳雅鈴拿錢給辛○○，伊想這會很好賺，
    所以投資等語。證人楊晶如於調查筆錄稱，伊進入元豐公司
    後，丁○○一邊教伊工作的事情，一邊慫恿伊加入元豐公司
    會員來投資外匯等語；於刑案審理時證稱，丁○○說交易很
    好賺，乙○○、甲○○、庚○○都說他們也有在玩，獲利不
    錯等語。被害人黃淑麗於調查及偵查中稱：伊上班一週後，
    公司員工辛○○及戊○○即開始以可分配開戶紅利為由，催
    促勸誘伊投資該企業社外幣買賣交易，伊投資6,000元美金
    ，戊○○一直叫伊增資，伊沒有打電話去下單過，前三次是
    戊○○幫伊打的，後來是陳雅鈴教伊如何講等語（92年度偵
    字第20520號卷）。證人林海生於刑案審理時證稱，伊聽戊
    ○○、陳雅鈴說投資可以賺多少錢等語；證人林玉梅於偵查
    中證稱，丁○○、辛○○、庚○○是誘使伊投資的員工，一
    直叫伊投資，還說看甲○○、乙○○一直賺很多錢；於刑案
    審理時證稱，陳雅鈴叫伊投資，丁○○也一直叫伊跟他一起
    投資，說很好賺，乙○○、甲○○也都跟伊說很好賺，他們
    都有賺到等語。證人賴金順於本院刑事庭審理時證稱，丁○
    ○建議伊自己下去投資，伊問乙○○、甲○○，他們會提供
    伊買點的意見等語。證人黃志堅於刑案審理時證稱，甲○○
    跟伊說投資這個比投資股票容易獲利等語。證人林傳龍於調
    查及偵查中證稱，伊進到元豐企業社後，李心一及庚○○一
    直鼓吹伊也從事外匯期貨買賣等語；及於刑案審理時證稱，
    乙○○、甲○○2人有說她們投資，有賺多少錢等語。證人
    何育林（原名何一伶）於調查筆錄證稱，丁○○向伊表示投
    資外匯期貨有利可圖等語；於刑案審理時證稱，伊與丁○○
    同一辦公室，洪某對伊說他有下單，想找伊一起合資，起先
    伊不要，過1、2天洪某又問伊，後來甲○○也進來一起聊天
    ，聊天中也說開戶如何賺錢等語。證人張瑞恩於刑案審理時
    證稱，上班沒幾天，辛○○就跟伊說裡面的人有在做，賺很
    多錢，她也想做，所以找伊合資等語。足證上訴人戊○○、
    辛○○、庚○○、丁○○等人確有以自身從事外幣保證金買
    賣獲利良好云云，勸誘新進員工投資之行為甚明。上訴人辛
    ○○否認參與誘騙被上訴人投資之行為，辯稱被上訴人2人
    均係陳雅鈴介紹進入元豐企業社投資，與伊無涉云云，並無
    可採。上訴人戊○○、庚○○、丁○○否認參與共同侵權行
    為，亦均不足取。
  (四)綜上，上訴人戊○○等6人均非單純元豐企業社之員工、客
    戶，而均屬以元豐企業社應徵員工為幌子，假借經營期貨顧
    問事業而誘騙包括被上訴人在內之新進員工繳交保證金，以
    從事不實之外幣保證金買賣之詐欺集團成員，被上訴人主張
    上開上訴人戊○○等人均為共同侵權行為人，應屬可信。
六、按數人共同不法侵害他人之權利者，連帶負損害賠償責任﹔
    不能知其中孰為加害人者，亦同。造意人及幫助人，視為共
    同行為人，民法第185條定有明文。次按所謂共同侵權行為
    ，係指數人共同不法對於同一之損害，與以條件或原因之行
    為。加害人於共同侵害權利之目的範圍內，各自分擔實行行
    為之一部，而互相利用他人之行為，以達其目的者，仍不失
    為共同侵權行為人，而應對於全部所發生之結果，連帶負損
    害賠償責任（最高法院78年台上字第2479號裁判要旨參照）
    。上訴人戊○○等6人均以元豐企業社應徵員工為幌子，假
    借經營期貨顧問事業而誘騙包括被上訴人在內之新進員工繳
    交保證金，以從事不實之外幣保證金買賣，已如前述，彼等
    間以共同侵害包括被上訴人2人在內如附表二所示之被害人
    之權利之目的範圍內，各自分擔實行行為之一部，而互相利
    用他人之行為，以達其等之目的，揆諸前開最高法院判決意
    旨，自均係共同侵權行為人，而應對於全部發生之結果，連
    帶負損害賠償之責。且上開上訴人等之故意不法行為與被上
    訴人等所受損害間有相當因果關係存在，至為灼然。是被上
    訴人等主張上訴人戊○○等6人共同不法侵害被上訴人2人權
    利，致被上訴人等受有損害，應堪採信。則被上訴人2 人依
    共同侵權行為法律關係，請求上訴人戊○○等6人應負連帶
    賠償責任，洵屬有據。
七、被上訴人丙○○、己○○主張其等因上訴人戊○○等6人共
    同侵權行為而分別受有555,000元、1,295,000元之損害，業
    據被上訴人丙○○、己○○分別提出以元豐企業社名義出具
    之DEPO SIT NOTICE影本6張、2張、投資單據影本3張，且均
    為上訴人所不爭執。按民法第213條第1項、第2項規定，負
    損害賠償責任者，除法律另有規定或契約另有訂定外，應回
    復他方損害發生前之原狀。因回復原狀而應給付金錢者，自
    損害發生時起，加給利息。被上訴人等前揭所提元豐企業社
    DEPOSIT NOTICE及投資單據，雖均係以美金計價，惟其上亦
    均載明被上訴人等當時交付上訴人金錢時美金與新台幣之匯
    率為1：37，而被上訴人實際交付者為新台幣，為被上訴人2
    人於本院所是認，僅元豐企業社開給被上訴人之投資單據以
    上開匯率用美金計價，故被上訴人以該匯率計算出如前之新
    台幣損害金額，依前開規定，乃為有據。上訴人辯稱應以起
    訴時之匯率計算損害金額云云，尚非可採。
八、按損害之發生或擴大，被害人與有過失者，法院得減輕賠償
    金額或免除之，民法第217條定有明文。本件被上訴人明知
    元豐企業社以企業社名義經營外匯保證金買賣業務，而經營
    期貨事業須經目的事業主管機關許可，被上訴人對此僅需稍
    加查證即可得知該企業社經營期貨事業並未得有主管機關之
    許可。被上訴人疏於查證，且加入該企業社為職員，並貪圖
    厚利，致受有本件之損害，難謂無過失。本院斟酌兩造過失
    情節及被上訴人受害之原因，認本件損害，兩造間過失責任
    比例各半，依前揭條文規定，被上訴人請求損害賠償時，應
    酌減上訴人之賠償金額。因此，被上訴人丙○○、己○○主
    張其等因上訴人戊○○等6人共同侵權行為而分別受有555,0
    00元、1,295,000元之損害，應減半為丙○○、己○○得請
    求之金額依序為277,500元、647,500元（計算式：555,000
    ×50％＝277,500；1,295,000×50％＝647,500）。
九、綜上所述，被上訴人等依共同侵權行為法律關係，請求上訴
    人戊○○等6人連帶賠償被上訴人丙○○、己○○各277,500
    元、647,500元，及均自起訴狀繕本送達翌日起（上訴人戊
    ○○自93年5月21日起、上訴人壬○○自93年5月24日起、上
    訴人辛○○自93年5月13日起、上訴人庚○○自93年5 月12
    日起、上訴人丁○○自93年5月23日起、上訴人癸○○○自
    93年5月24日起），均至清償日止，按年息5％計算之法定遲
    延利息，為有理由，應予准許，逾此範圍之請求則非有據，
    應予駁回。上開應准許部分，原審判命上訴人戊○○等6人
    給付，並為假執行之宣告，核無違誤；上訴人戊○○等6人上
    訴意旨，就此部分，仍執陳詞，指摘原判決不當，求予廢棄
    ，為無理由，應駁回其上訴。被上訴人逾此部分之請求，核
    非正當，應予駁回，原審判命上訴人給付超過上開應准許部
    分及該部分關於假執行之宣告，尚有違誤，上訴意旨指摘原
    判決此部分不當為有理由，爰由本院廢棄，改判駁回被上訴
    人此部分之訴及假執行之聲請。
十、本件事證已臻明確，兩造其餘攻擊防禦方法及未經援用之證
    據，經審酌後認與判決結果不生影響，爰不逐一論述，並此
    敘明。
十一、據上論結，本件上訴為一部有理由，一部無理由，依民事
      訴訟法第449條第1項、第450條、第79條前段、第85條第1
      項但書、第2項，判決如主文。
中    華    民    國    95    年    1    月    10    日
            民事第四庭  審判長法  官  張劍男
                              法  官  陳邦豪
                              法  官  游明仁
正本係照原本作成。
不得上訴。
中    華    民    國    95    年    1     月    11    日
                              書記官  于  誠
附表一：查扣之物品名稱
┌──┬───────────────────────────────────┐
│編號│物品名稱                                                              │
├──┼───────────────────────────────────┤
│    │匯款委託書5份、授權書2份、每日工作記事表42份、員工流失人數統計表38份、│
│    │交易日結單覆算表36份、人事資料卡70份、入市建議練習及覆算訓練表10份、營│
│    │業事業登記證1份、高世平之買賣合約書1份、投資收據2本、玉山銀行匯款單1紙│
│ １ │、電腦主機、傳真機、敲價電話單1張、PAYMENTINSTRUCTION25份、DEPOSITNOTI│
│    │CE23份、印章4枚（元豐企業社印章3枚、[LEADING GLOBAL INTERNATIONAL LTD.│
│    │]圓型印章1枚）、履歷表7份、人事部工人數統計表16份、每日來電表24份、報 │
│    │紙廣告剪貼單10份、每日工作記事表9張、各國貨幣資料表26張、交易日結單覆 │
│    │算表61張、日結單48張、員工出勤卡55張。                                │
├──┼───────────────────────────────────┤
│    │鄭志明之玉山銀行帳號0000000000000號存摺1本、鄭志明中華民國護照1本及台 │
│ ２ │胞證1本、史安娜之中國信託商業銀行永和分行帳號000000000000號存摺及寶島 │
│    │商業銀行帳號000000000號存摺各1本、鄭承謙之桃園郵局帳號0000000號存摺1本│
│    │、便簽1張（記載臺灣土地銀行000000000000陳惠敏5793）                   │
├──┼───────────────────────────────────┤
│    │伺服器1部、電腦螢幕1部、螢幕分享器1部、數據機1部、出金單1冊、員工打卡 │
│    │記錄卡1份、履歷表1冊、匯款委託書1份、面試日期表1份、交易資料20份、取消│
│ ３ │合約書2張、日結單1冊、交易日結單覆算表1冊、每日工作記事表1冊、期貨分析│
│    │資訊1冊、公司章戳2枚（元豐企業社印章1枚、[LEADING GLOBAL INTERNATIONAL│
│    │ LTD.]印章1枚。）                                                     │
├──┼───────────────────────────────────┤
│    │身份證及存摺1份（含陳桂熹、蔡雲碧、連麗雲、白濱豪、黃金龍、張吳鳳蓮、 │
│ ４ │施明志身份證影本各1張、連麗雲合作金庫永和分行帳號0000000000000號存摺封│
│    │面影本1張、吳聲清合作金庫帳號0000000000000號存摺封面影本1張、葉淼春三 │
│    │重第二支局帳號0000000號存摺封面影本1張）                              │
└──┴───────────────────────────────────┘
附表二：被害人名單
┌──┬───┬──┬───┬──┬───┐
│編號│被害人│編號│被害人│編號│被害人│
├──┼───┼──┼───┼──┼───┤
│ １ │林玉梅│ ６ │己○○│  │張瑞恩│
├──┼───┼──┼───┼──┼───┤
│ ２ │賴金順│ ７ │何育林│  │黃淑麗│
├──┼───┼──┼───┼──┼───┤
│ ３ │丙○○│ ８ │楊晶如│  │青語捷│
├──┼───┼──┼───┼──┼───┤
│ ４ │邱為琳│ ９ │黃志堅│  │張瑞恩│
├──┼───┼──┼───┼──┼───┤
│ ５ │林傳龍│ １０ │林海生│    │      │
└──┴───┴──┴───┴──┴───┘
附表三：丙○○被騙金額明細
┌──┬────┬──────┬───────────┬─────┐
│序次│日    期│    金額    │      折合新台幣      │ 元    豐 │
│    │        │  （美金）  │     （1：37計）      │ 單據編號 │
├──┼────┼──────┼───────────┼─────┤
│ １ │91.10.18│    500元正 │            18,500元  │  003520  │
├──┼────┼──────┼───────────┼─────┤
│ ２ │91.10.22│  4,500元正 │           166,500元  │  003527  │
├──┼────┼──────┼───────────┼─────┤
│ ３ │91.10.30│  2,000元正 │            74,000元  │  003651  │
├──┼────┼──────┼───────────┼─────┤
│ ４ │91.10.31│  3,000元正 │           111,000元  │  003655  │
├──┼────┼──────┼───────────┼─────┤
│ ５ │91.11.12│  2,000元正 │            74,000元  │  003669  │
├──┼────┼──────┼───────────┼─────┤
│ ６ │        │  3,000元正 │           111,000元  │  003708  │
└──┴────┴──────┴───────────┴─────┘
附表四：己○○被騙金額明細
┌──┬────┬──────┬───────────┬───────┐
│序次│日    期│    金額    │      折合新台幣      │ 元豐開戶帳號 │
│    │        │  （美金）  │     （1：37計）      │ 或單據編號   │
├──┼────┼──────┼───────────┼───────┤
│ １ │91.07.22│ 18,000元正 │           666,000元  │  Ａ3381帳號  │
├──┼────┼──────┼───────────┼───────┤
│ ２ │91.08.02│ 10,000元正 │           370,000元  │  Ａ3378帳號  │
├──┼────┼──────┼───────────┼───────┤
│ ３ │91.08.28│  2,000元正 │            74,000元  │  Ａ3381帳號  │
├──┼────┼──────┼───────────┼───────┤
│ ４ │91.12.24│  2,000元正 │            74,000元  │      003709  │
├──┼────┼──────┼───────────┼───────┤
│ ５ │91.12.30│  3,000元正 │           111,000元  │      003712  │
└──┴────┴──────┴───────────┴───────┘


司法院資訊處製作；財團法人民間司法改革基金會備份。
